# 请教陈版：折让问题

提问人：跨度防护 时间：2020-04-11 08:05:20
由于客户资产状况不佳给予的折让计入信用减值损失；由于企业设备质量有问题给予的折让，计入营业外支出吗？

回答人：chenyiwei
由于企业设备质量有问题给予的折让，应调整（冲减）销售收入。如果此前就产品质量保证义务确认过预计负债的，则首先冲减该项预计负债，不足冲减的差额再继续冲减收入。